臺灣士林地方法院刑事判決　　　　　　　　94年度訴字第39號
公　訴　人　臺灣士林地方法院檢察署檢察官
被　　　告　甲○○
上列被告因違反毒品危害防制條例案件，經檢察官提起公訴（93
年度毒偵字第1299號），及移送併案審理（94年度毒偵字第527
號），被告為有罪之陳述，本院合議庭裁定改行簡式審判程序，
並判決如下：
    主  文
甲○○連續施用第一級毒品，處有期徒刑捌月，扣案之海洛因壹
包（驗餘淨重零點零壹公克）沒收銷燬，注射針筒貳支、吸管貳
支、分裝袋壹佰參拾個及葡萄糖參包均沒收；又連續施用第二級
毒品，處有期徒刑參月，應執行有期徒刑玖月，扣案之海洛因壹
包（驗餘淨重零點零壹公克）沒收銷燬，注射針筒貳支、吸管貳
支、分裝袋壹佰參拾個及葡萄糖參包均沒收。
    事  實
一、甲○○前因施用第一級毒品海洛因及第二級毒品安非他命案
    件，經臺灣板橋地方法院以91年度毒聲字第3558號裁定送觀
    察、勒戒後，認無繼續施用毒品之傾向，於民國91年11月19
    日釋放，並由臺灣板橋地方法院檢察署檢察官於91年11月21
    日以91年度毒偵字第3390號不起訴處分確定。詎甲○○仍不
    知悔改，於前案觀察、勒戒執行完畢釋放後五年內，復基於
    施用第一級毒品之概括犯意，自93年7 月中旬某日起至同年
    11月3 日止，約一、二週一次，連續在臺北縣淡水鎮○○路
    69巷口草叢內，以注射之方式施用第一級毒品海洛因多次；
    另基於施用第二級毒品之概括犯意，於93年9 月20日及93年
    11月2 日，連續在不詳地點，將安非他命置於玻璃球內，以
    火燒烤之方式，施用第二級毒品安非他命二次。先於93年9
    月22日下午5 時30分許，為警在臺北縣淡水鎮○○街5 巷21
    號住處查獲，並扣得其所有之第一級毒品海洛因一包（驗餘
    淨重0.01公克）、吸管二支、分裝袋一百三十個、葡萄糖三
    包、注射針筒二支。嗣於93年11月3 日下午6 時30分，經警
    在臺北縣淡水鎮○○路○ 段62巷25弄6 號3 樓查獲。
二、案經臺北縣政府警察局金山分局報請臺灣士林地方法院檢察
    署檢察官偵查起訴及移送併案審理。
    理  由
一、前述犯罪事實，業據被告甲○○於本院準備程序及審理時供
    認不諱（見94年6 月3 日調查程序筆錄、94年6 月22日準備
    程序筆錄及審判筆錄），又被告於93年9 月22日、93年11月
    3 日為警查穫時，經採集其尿液送檢驗結果，均呈甲基安非
    他命及嗎啡之陽性反應，有臺灣檢驗科技股份有限公司93年
    10月8 日、93年11月16日濫用藥物尿液檢驗報告在卷可稽（
    見93年度毒偵字第1299號偵查卷第7 頁、94年毒偵字第527
    號偵查卷第29頁），復有93年9 月22日查獲之海洛因一包（
    驗餘淨重0.01公克）、吸管二支、分裝袋130 個、葡萄糖三
    小包、注射針筒二支扣案可資佐證，而扣案之白粉經送鑑驗
    結果，確含第一級毒品海洛因成分，亦有法務部調查局93年
    11月15日調科壹字第040003652 號鑑驗通知書在卷可憑（93
    年度毒偵字第1299號偵查卷第39頁），足徵被告自白與事實
    相符。事證明確，被告施用海洛因、施用安非他命之犯行堪
    以認定。
二、按犯毒品危害防制條例第10條之施用毒品罪者，檢察官應聲
    請法院裁定令被告入勒戒處所觀察、勒戒。觀察、勒戒後，
    檢察官依據勒戒處所之陳報，認受觀察、勒戒人無繼續施用
    毒品傾向者，應即釋放，並為不起訴處分；認受觀察、勒戒
    人有繼續施用毒品傾向者，檢察官應聲請法院裁定令入戒治
    處所施以強制戒治。經觀察、勒戒或強制戒治執行完畢釋放
    後，五年內再犯毒品危害防制條例第10條之罪者，檢察官或
    少年法院應依法追訴或裁定交付審理，毒品危害防制條例第
    20條第1 項、第2 項、第23條第2 項分別定有明文。查被告
    前因施用毒品案件，經裁定送觀察、勒戒後，認無繼續施用
    毒品之傾向，由臺灣板橋地方法院檢察署於91年11月19日以
    91年度毒偵字第3390號為不起訴處分確定，有臺灣板橋地方
    法院檢察署91年度毒偵字第3390號不起訴處分書（見93年度
    毒偵字第1299號偵查卷第35頁）及臺灣高等法院被告前案紀
    錄表各一份在卷可稽，被告於觀察、勒戒執行完畢釋放後，
    五年內再犯毒品危害防制條例第10條之罪，經檢察官提起公
    訴，本院應予審理。再按海洛因係毒品危害防制條例第2 條
    第2 項第1 款所稱之第一級毒品，安非他命為同條項第2 款
    所稱之第二級毒品。核被告分別施用海洛因、安非他命之行
    為，係犯毒品危害防制條例第10條第1 項之施用第一級毒品
    罪及同條第2 項之施用第二級毒品罪，被告持有海洛因、安
    非他命進而施用，其持有海洛因、安非他命之低度行為應各
    為施用海洛因、安非他命之高度行為所吸收，均不另論罪。
    被告先後多次施用海洛因、安非他命之犯行，時間緊接，所
    犯為構成要件相同之罪名，顯係基於概括犯意為之，為連續
    犯，應依刑法第56條之規定論以一罪，並加重其刑。被告所
    犯施用海洛因及施用安非他命二罪，犯意各別，行為不同，
    罪名互異，應予分論併罰。爰審酌被告前因施用毒品，經觀
    察、勒戒後又犯本罪，顯見素行非佳，及犯罪戕害自己身體
    健康及犯罪後供認犯行之態度等一切情狀，分別量處如主文
    所示之刑，並定其應執行之刑。
三、扣案之海洛因一包（驗餘淨重0.01公克），係查獲之第一級
    毒品，屬被告所有，業據其供明在卷，應依毒品危害防制條
    例第18條第1 項前段之規定宣告沒收銷燬。又扣案之注射針
    筒二支，係被告所有供施用海洛因所用之物，業據其於偵審
    時供明在卷，因非屬專供施用海洛因之器具，應依刑法第38
    條第1 項第2 款之規定宣告沒收。另扣案之分裝袋130 個、
    吸管二支、葡萄糖三小包，係警察在被告住處房間查獲之物
    ，屬被告所有，業據其於警詢時及偵查中供述明確，被告於
    審理改稱係朋友留下之物云云，並非可採，應屬被告供施用
    海洛因預備之物，因非屬專供施用毒品之器具，亦依刑法第
    38 條 第1 項第2 款之規定宣告沒收。
四、臺灣士林地方法院檢察署移送併案審理被告施用海洛因、安
    非他命部分，雖未據檢察官起訴，惟與已起訴被告施用海洛
    因、安非他命部分有連續犯之裁判上一罪之關係，為起訴效
    力所及，本院自得併予審理。
據上論斷，應依刑事訴訟法第299 條第1 項前段、第273 條之1
第1 項，毒品危害防制條例第10條第1 項、第2 項、第18條第1
項前段，刑法第11條、第56條、第38條第1 項第2 款、第51條第
5 款，判決如主文。
本案經檢察官呂永魁到庭執行職務。
中　　華　　民　　國　　94　　年　　7 　　月　　6 　　日
                  刑事第四庭法  官  周  明  鴻
以上正本證明與原本無異。
如不服本判決，應於判決送達後10日內，向本院提出上訴狀。
                            書記官  楊  哲  偉
中　　華　　民　　國　　94　　年　　7 　　月　　11　　日
論罪法條：
毒品危害防制條例第10條
施用第一級毒品者，處6 月以上 5 年以下有期徒刑。
施用第二級毒品者，處3 年以下有期徒刑。
